【裁判字號】    89,上訴,907
【裁判日期】    890621
【裁判案由】    違反槍砲彈藥刀械管制條例等
【裁判全文】
臺灣高等法院臺中分院刑事判決          民國八十九年度上訴字第九○七號
    上  訴  人  台灣台中地方法院檢察署檢察官
    被      告  丙○○
右上訴人因被告違反槍砲彈藥刀械管制條例案件，不服台灣台中地方法院中華民國八
十九年三月十日第一審判決（民國八十八年度訴字第一八二三號，起訴案號：台灣台
中地方法院檢察署民國八十八年度偵字第一七二五一、七六九○號），提起上訴，本
院判決如左：
    主      文
上訴駁回。
    理      由
一、公訴意旨略以：被告丙○○於八十八年三月十七日十七時許，駕駛車牌號碼ＯＧ
    －四二三一號自用小客車追趕乙○○至台中縣太平市○○路○段三一三號前，不
    慎追撞案外人黃信介所駕駛之自用小客車，警員據報至現場處理，在丙○○外套
    口袋發現一顆無法擊發，不具殺傷力之改造子彈，進而在丙○○自用小客車內左
    前置物箱內查獲丙○○未經許可而持有可供發射子彈之改造手槍一把，因認被告
    丙○○涉犯槍砲彈藥刀械管制條例第十一條第四項之罪嫌云云。
二、按犯罪事實應依證據認定之，無證據不得推定其犯罪事實；不能證明被告犯罪或
    其行為不罰者，應諭知無罪之判決，刑事訴訟法第一百五十四條、第三百零一條
    第一項分別定有明文。公訴人認被告丙○○涉犯槍砲彈藥刀械管制條例第十一條
    第四項之罪嫌，無非以其係經警員在其外套口袋位置摸到子彈並取出後，警員方
    進一步搜索其自用小客車並找出扣案之改造手槍，並非丙○○主動告知警員，又
    該槍枝經送鑑定結果，係仿ＷＡＬＴＨＥＲ廠７．６５ＭＭ半自動手槍製造之玩
    具槍，換裝車通之金屬槍管改造而成，擊發機械正常，可發射子彈，認具殺傷力
    ，有內政部警政署刑事警察局鑑驗通知書一紙在卷可憑，為其主要論據。訊之被
    告丙○○固不諱言扣案之槍枝係警員於右揭時地自其所駕駛之車牌號碼ＯＧ─四
    二三一號自用小客車前座置物箱內扣得，惟堅決否認有何持有可發射子彈具有殺
    傷力之槍枝犯行，辯稱：伊於八十八年三月十七日下午原與同案被告林勝男及另
    數名友人在同案被告祝蜀國住處玩牌，後聽得屋外有人吵架而出外查看，見有人
    騎乘機車搭載乙○○，乙○○持槍朝伊射擊，伊遂將槍搶下，放在伊所駕駛前述
    自用小客車之前座置物箱內，另將自該槍枝內掉落之子彈置於外套口袋內，該等
    槍枝及子彈原非伊所持有等語。經查，同案被告林勝男自警訊、偵查及本院審理
    時一再供稱：伊與被告丙○○及同案被告祝蜀國等人於八十八年三月十七日下午
    在台中縣太平市○○路○段四０五巷四號玩牌時，綽號「二頭」之男子持扣案之
    槍枝在距離其等約五十公尺處先後射擊二次，惟均未擊發，該男子第三次拉槍枝
    滑套時，伊與丙○○即衝向該名男子將之制服，丙○○並將該槍枝搶下等語，而
    乙○○於警訊時亦坦言其綽號確係「二頭」，是同案被告林勝男就扣案槍枝來源
    之供述與被告丙○○前述辯解核相符合。另證人黃信介於偵查中證稱：伊所駕駛
    之自用小客車於八十八年三月十七日十七時許，在台中縣太平市○○路○段三一
    三號前，遭被告丙○○駕駛之車牌號碼ＯＧ─四二三一號自用小客車追撞，警員
    據報至現場處理，丙○○曾與警察發生爭執，經伊勸告後由警察帶丙○○至伊車
    後談話，未久，伊見警察搜索丙○○所駕駛自用小客車之後車廂，丙○○稱在其
    駕駛座旁前座置物箱，警察遂在該處取出一把槍，及證人即台中縣警察局霧峰分
    局警員陳品嘉於本院審理時結證稱：伊與同事於八十八年三月十七日至台中縣太
    平市○○路○段四０五巷附近執行勤務時發現被告丙○○，伊同事在該被告口袋
    內發現一枚子彈，另依被告丙○○之供述，在其所駕駛自用小客車前座之置物箱
    內尋得槍枝，據被告丙○○供稱槍枝及子彈係乙○○所有，係伊自乙○○手中所
    搶下等語，亦與被告丙○○所供係其自行向警員告知槍枝放置之處所等情相符，
    而警員至前述地點係為處理被告丙○○追撞他人車輛之交通事故，倘扣案之槍枝
    確為被告丙○○所持有，其當不致甘冒自曝持有槍枝犯行之風險而告知警員槍枝
    放置之處所，故當不得僅因扣案之槍枝係在被告丙○○所駕駛之自用小客車內為
    警查獲，即遽認該被告有何持有槍枝之犯行。次查，扣案之槍枝先經公訴人電詢
    台中縣警察局霧峰分局承辦警員紀永年槍枝上指紋鑑定結果，惟因查扣之槍枝上
    採不到指紋，無法送鑑定，再經本院送請法務部調查局鑑定結果，亦未發現有清
    晰可供比對之潛伏指紋，此分別有台灣台中地方法院檢察署電話紀錄單、法務部
    調查局中華民國八十八年十一月十六日（８８）陸字第８８０８４９０４號函各
    一件在卷可憑，從而該槍枝原究係何人所持有更屬無從確定。再者，乙○○與被
    告丙○○及同案被告林勝男、祝蜀國於八十八年三月十七日下午在台中縣太平市
    ○○路○段四０五巷發生衝突時在場目擊之證人彭瑞彰於警訊中證稱：「（你當
    時有無看到丙○○拿槍？）當時場面混亂，我沒有看清楚」，及證人黃榮貴於偵
    查中之證詞：「（當時有無看到人拿槍？）有一個胖胖的，手好像有拿東西，但
    拿什麼東西我不知道」，均未能證明被告丙○○於為警自其車內查獲扣案之槍枝
    前，即曾持有該槍枝，至乙○○雖自偵查中迄本院審理時均指稱扣案之槍枝係被
    告丙○○所持有，惟其與被告丙○○既於前揭時地為同案被告祝蜀國之事發生衝
    突，彼此已有怨隙，其前述對被告丙○○不利之陳述是否屬實尚值存疑，當不得
    執此即遽認被告丙○○確持有該扣案之槍枝，此外，本院復查無其他積極證據，
    足資證明被告丙○○有何持有可發射子彈具有殺傷力槍枝之犯行，其被訴涉犯槍
    砲彈藥刀械管制條例第十一條第四項之罪，尚屬不能證明。
三、原審因認被告之犯罪行為不能證明，而諭知無罪之判決，核無不當，檢察官上訴
    意旨，仍執陳詞，認被告此部分應成立犯罪，指摘原判決此部分不當，為無理由
    ，應予駁回。
四、據上論斷，應依刑事訴訟法第三百六十八條，判決如主文。
本案經檢察官甲○○到庭執行職務。
中      華      民      國    八十九     年      六       月    二十一  日
                                  臺灣高等法院臺中分院刑事第四庭
                                        審判長法  官  洪  耀  宗
                                              法  官  劉  登  俊
                                              法  官  吳  重  政
右正本證明與原本無異。
被告不得上訴；檢察官得上訴。
如不服本判決應於收受送達後十日內向本院提出上訴書狀，其未述上訴之理由者並
得於提起上訴後十日內向本院補提理由書（均須按他造當事人之人數附繕本）。
                                              書記官  郭  文  華
中      華      民      國    八十九     年      六       月    二十二  日
附錄：
刑法第二百七十七條第一項：
傷害人之身體或健康者，處三年以下有期徒刑、拘役或一千元以下罰金。
                                                                        Ｉ


司法院資訊處製作；財團法人民間司法改革基金會備份。
